# 咨询陈版及各位老师：股权回购与减资的会计处理

提问人：KGD789 时间：2021-10-27 08:05:05
咨询陈版及各位老师：
甲公司于 2017 年 5 月 18 日成立，截止 2020 年 6 月 30 日所有者权益结构：实收资本 1000 万元、资本公积 3000 万元、盈余公积 500 万元、未分配利润4000 万元，所有者权益合计 8500 万元。 2020 年 7 月 5 日，A以 1500 万元对甲公司增资，其中增加实收资本 176 万元、资本公积 1324 万元。
到 2021 年 9 月 30 日，甲公司的实收资本 1176 万元、资本公积 4324 万元、盈余公积 700 万元、未分配利润 6000 万元。 2021 年 10 月 10 日，甲公司决定以 2000 万元回购A公司持有其的股权（首先认定当时计入所有者权益是符合会计准则的规定的），其会计处理：
第一种：会计处理如下
借：实收资本 176
资本公积 1824
贷：银行存款 2000
第二种：会计处理：
借：实收资本 176
资本公积 1324
盈余公积 500*10%=50
未分配利润 500*90%=450
贷：银行存款 2000.
请问陈版及各位老师，上述处理是否正确？
在股权回购、减资的会计处理是否一致？如不一致的正确处理。

回答人：chenyiwei
股权回购和减资的处理是一致的，即应采用你的第一种，因回购股权而冲减资本公积的金额不限于当初增资时形成的资本公积。